Inventaris van het archief van de Directie voor de Emigratie van het Ministerie van Sociale Zaken en Werkgelegenheid, (1933) 1945 - 1994
Nationaal Archief, Den Haag
- STUKKEN BETREFFENDE BIJZONDERE ONDERWERPEN, 2
  - Taakuitvoering, 2.3
    - Emigratie en remigratie naar de verschillende landen, 2.3.3
      - Nieuw-Zeeland, 2.3.3.43
        - Uitvoerend, 2.3.3.43.2
          - Aanmelding en acceptatie, 2.3.3.43.2.3
            - Emigrantendossiers., 1982 - 1994; 2135-2280
              - Noordeloos, J.M.Th. Dossiernummer 0692NWZ/44397 4 M11/09/60. 1992 - 1994, 2217; omslag
              - Nus, T. van. Dossiernummer 0992NWZ/44517 2 M18/03/61. 1992 - 1994, 2218; omslag
              - Olieman, M.W. Dossiernummer 0992NWZ/44562 3 M07/04/50. 1992 - 1993, 2219; omslag
              - Oostdam, J.A.A. Dossiernummer 0992NWZ/44496 5 M03/03/52. 1992 - 1993, 2220; omslag
              - Oostveen, C.W.J. Dossiernummer 0992NWZ/44523 4 M22/05/62. 1992 - 1994, 2221; omslag
              - Ouwerkerk, L.L. van. Dossiernummer 1092NWZ/44607 5 M07/05/55. 1992 - 1993, 2222; omslag
              - Overbeek, A.M.Ch. Dossiernummer 0992NWZ/44516 1 V14/06/51. 1992, 2223; omslag
              - Pfaff, A.J. Dossiernummer 0992NWZ/44487 3 M16/04/55. 1992 - 1993, 2224; omslag
              - Ramp, J.J.Th. Dossiernummer 1092NWZ/44593 1 M05/04/58. 1992 - 1993, 2225; omslag
              - Rappange, F. Dossiernummer 0692NWZ/44401 2 M31/07/63. 1992 - 1993, 2226; omslag
              - Remmerswaal, D. Dossiernummer 0992NWZ/44495 1 M15/10/74. 1992, 2227; omslag
              - Resink, F.A. Dossiernummer 0492NWZ/44348 2 M02/11/70. 1992 - 1993, 2228; omslag
              - Riemersma, S. Dossiernummer 0892NWZ/44476 5 M04/08/55. 1992 - 1994, 2229; omslag
              - Risseeuw, J. Dossiernummer 0692NWZ/44386 1 M14/06/66. 1992 - 1994, 2230; omslag
              - Ritmeester, A.D. Dossiernummer 0792NWZ/44442 3 M27/01/64. 1992 - 1993, 2231; omslag
              - Rodink, T.M. Dossiernummer 0792NWZ/44423 1 M31/12/54. 1992, 2232; omslag
              - Roode, H. de. Dossiernummer 0992NWZ/44485 4 M10/02/55. 1992 - 1994, 2233; omslag
              - Rossum, L.E. van. Dossiernummer 0692NWZ/44411 1 M10/11/64. 1992, 2234; omslag
              - Rozema, J. Dossiernummer 0992NWZ/44527 2 M11/09/63. 1992 - 1993, 2235; omslag
              - Sanders, R.A. Dossiernummer 0692NWZ/44402 2 M21/12/60. 1992 - 1994, 2236; omslag
              - Scheiffers, F.J.M. Dossiernummer 0992NWZ/44509 1 M03/09/56. 1992 - 1993, 2237; omslag
              - Schmits, M.C. Dossiernummer 0792NWZ/44433 1 M19/08/59. 1992 - 1994, 2238; omslag
              - Seignette, N.J.M. Dossiernummer 0992NWZ/44503 2 M19/08/65. 1992 - 1994, 2239; omslag
              - Spaans-Koster, J.M.N. Dossiernummers 0892NWZ/44449 6 V08/10/59 en NWZ/41749. 1982 - 1994, 2240; omslag
              - Speet, F.S.G.M. Dossiernummer 0792NWZ/44436 2 M25/07/63. 1992 - 1994, 2241; omslag
              - Spek, W. Dossiernummer 0592NWZ/44380 1 V04/05/65. 1992 - 1993, 2242; omslag
              - Spijkerbosch, D.A.J. Dossiernummer 1092NWZ/44583 1 V01/06/71. 1992 - 1993, 2243; omslag
              - Steeg, G van de. Dossiernummer 0992NWZ/44553 4 M02/04/50. 1992 - 1993, 2244; omslag
              - Steeg, T.H. van de. Dossiernummer 0992NWZ/44552 1 M11/01/75. 1992, 2245; omslag
              - Steenbeeke, A.C. Dossiernummer 0992NWZ/44563 1 V24/01/62. 1992 - 1993, 2246; omslag
              - Steenman, H.M. Dossiernummer 1092NWZ/44575 1 V02/02/53. 1992 - 1994, 2247; omslag
              - Stewardson-Groenewegen, A.C. Dossiernummer 0892NWZ/44470 4 V08/06/56. 1992 - 1993, 2248; omslag
              - Tambach, C.L.P. Dossiernummer 1092NWZ/44589 1 M07/12/61. 1992 - 1994, 2249; omslag
              - Tijssen, G.H. Dossiernummer 0592NWZ/44382 2 M02/04/31. 1992, 2250; omslag
              - Tjoa, J.L.S.Tj. Dossiernummer 0992NWZ/44489 2 M02/02/50. 1992, 2251; omslag
              - Trebus, W. Dossiernummer 0992NWZ/44551 2 V19/11/58. 1992 - 1994, 2252; omslag
              - Trimpe Burger, M.J. Dossiernummer 0892NWZ/44468 2 V25/08/58 en 1191/NWZ/44261 2 V25/08/58. 1991 - 1994, 2253; omslag
              - Uitdewilligen, R.J.C. Dossiernummer 0892NWZ/44475 2 M20/05/60. 1992 - 1994, 2254; omslag
              - Veen, P. van.dossiernummer 0692NWZ/44398 1 M27/07/65. 1992, 2255; omslag
              - Vegt, J. de. Dossiernummer 0992NWZ/44530 5 M24/12/57. 1992 - 1994, 2256; omslag
              - Verboom, D. Dossiernummer 1092NWZ/44601 5 M13/03/57. 1992 - 1993, 2257; omslag
              - Verhage, J.G. Dossiernummer 0992NWZ/44484 1 V11/01/65. 1992 - 1994, 2258; omslag
              - Verheij, A.B.H. Dossiernummer 0792NWZ/44422 2 M07/11/63. 1992 - 1993, 2259; omslag
              - Visser-Polljonker, A.C. de. Dossiernummer 0792NWZ/44431 1 V03/04/19. 1992 - 1994, 2260; omslag
              - Vliegher, H.D.L.M. de. Dossiernummer 0492NWZ/44352 2 M13/09/47. 1992 - 1994, 2261; omslag
              - Vliet Vlieland, A.E.T. Dossiernummer 0792NWZ/44421 2 M30/10/63. 1992 - 1993, 2262; omslag
              - Vollebregt, P.A.J.W.M. Dossiernummer 0792NWZ/44437 2 M23/07/59. 1992 - 1994, 2263; omslag
              - Volten, P.J. Dossiernummer 0392NWZ/44331 1 M20/08/55. 1992, 2264; omslag
              - Walker-Valkenburg, E.V. Dossiernummer 1092NWZ/44596 3 V04/07/64. 1992 - 1993, 2265; omslag
              - Walstra, H. Dossiernummer 0692NWZ/44409 4 M30/01/55. 1992 - 1993, 2266; omslag
              - Weijers, G.H. Dossiernummer 0992NWZ/44545 2 M24/02/67. 1992 - 1994, 2267; omslag
              - Weitkamp, M.T. Dossiernummer 0992NWZ/44482 1 V01/12/62. 1992, 2268; omslag
              - Welle, P.J.M. van der. Dossiernummer 0792NWZ/44425 4 M25/06/54. 1992 - 1993, 2269; omslag
              - Werf, E. van der. Dossiernummer 0992NWZ/44549 1 V09/10/66. 1992 - 1994, 2270; omslag
              - Wieggers, M.J.H. Dossiernummer 0992NWZ/44546 3 M19/06/62. 1992, 2271; omslag
              - Wijga, B.J.B. Dossiernummer 0892NWZ/44463 1 M24/07/67. 1992, 2272; omslag
              - Wijsman, M.L.M. Dossiernummer 0692NWZ/44388 2 M06/06/64. 1992 - 1994, 2273; omslag
              - Wilting, A. Dossiernummer 1092NWZ/44606 2 M27/07/61. 1992 - 1993, 2274; omslag
              - Wisse-Pelagatti, C. Dossiernummer 0392NWZ/44338 1 V24/10/30. 1992 - 1994, 2275; omslag
              - Zeestraten, J.F.M. Dossiernummer 0892NWZ/44465 5 M24/12/49. 1992 - 1994, 2276; omslag
              - Zeeuw, F.G. de. Dossiernummer 0992NWZ/44481 4 M27/03/58. 1992 - 1993, 2277; omslag
              - Zuidema, R.J. Dossiernummer 0992NWZ/44505 3 M05/01/54. 1992 - 1993, 2278; omslag
              - Zuidgeest, C.M.P. Dossiernummer 1092NWZ/44587 3 M04/07/61. 1992 - 1993, 2279; omslag
              - Zwet van der Slotenmaker, N. Dossiernummer 1092NWZ/44604 1 M17/09/60. 1992 - 1994, 2280; omslag
            - Toelatingsbeleid voor vreemdelingen in Nieuw-Zeeland., 1989; 2281; omslag
          - Werving en bemiddeling, 2.3.3.43.2.4
            - Aanvragen voor en plaatsingen van emigranten in Nieuw-Zeeland., 1951 - 1954; 2282; omslag
            - Wervings en bemiddelingsaangelegenheden., 1951 - 1988; 2283-2284; 2 omslagen
              - Algemeen. 1985 - 1988, 2283; omslag
              - Aantrekken van arbeiders voor firma Van Loghem en La Grouw in Nieuw-Zeeland voor de bouw van montagewoningen. 1951 - 1953, 2284; omslag
          - Speciale groepen, projecten en programma's, 2.3.3.43.2.5
            - Emigratie van landbouwers naar Nieuw-Zeeland., 1947 - 1971; 2285-2286; 2 omslagen
              - 1947-1952, 2285; omslag
              - 1953-1971, 2286; omslag
            - Emigratie van kinderen naar Nieuw-Zeeland., 1949 - 1952; 2287; omslag
            - Emigratie van personen die niet van zuiver Europese afkomst zijn naar Nieuw-Zeeland., 1950 - 1951; 2288; omslag
            - Emigratie van vrouwen naar Nieuw-Zeeland., 1950 - 1953; 2289; omslag
            - Emigratie van diverse categorieën naar Nieuw-Zeeland., 1950 - 1958; 2290; omslag
            - Emigratie van verpleegsters naar Nieuw-Zeeland., 1951 - 1957; 2291; omslag
            - Emigratie van intellectuelen naar Nieuw-Zeeland., 1951 - 1954, 1972; 2292; omslag
            - Emigratie van personeel uit de vrije beroepen naar Nieuw-Zeeland., 1951 - 1972; 2293; omslag
            - Emigratie van metaalarbeiders naar Nieuw-Zeeland., 1952 - 1954; 2294; omslag
            - Emigratieprogramma Nieuw-Zeeland., 1952 - 1954; 2295; pak
            - Emigratie van ouders, waarvan de kinderen voor 31 december 1954 naar Nieuw-Zeeland emigreerden., 1952 - 1957; 2296; omslag
            - Emigratie van vaklieden naar Nieuw-Zeeland., 1953 - 1954; 2297; omslag
            - Jongerenprogramma Nieuw-Zeeland., 1977 - 1985; 2298; pak
              Opmerkingen: handeling
            - Artsenproject in Nieuw-Zeeland., 1985 - 1986; 2299; omslag
          - Organisatie van het vervoer van personen en bagage, 2.3.3.43.2.6
            - Vervoer van emigranten naar Nieuw-Zeeland., 1949 - 1954; 2300; pak
            - Vervoer van emigranten per schip naar Nieuw-Zeeland., 1949 - 1961; 2301; pak
          - Vertreklijsten, 2.3.3.43.2.7
            - Diverse opgaven van emigranten naar Nieuw-Zeeland:, 1953 - 1954; 2302; omslag
              - Passagierslijsten
              Openbaarheid.
          - In het land van bestemming, 2.3.3.43.2.8
            - Aantrekken van Nederlandse emigranten voor het leger van Nieuw-Zeeland., 1950 - 1951; 2303; omslag
            - Invoer van geprefabriceerde woningen door emigranten in Nieuw-Zeeland:, 1951 - 1954; 2304; pak
              - Firma Jarino
              - Firma Kuidersma en Van der Wolff
              - Invoerrechten op montagewoningen
            - Stichting van een landbouwkolonie in Nieuw-Zeeland:, 1951 - 1954; 2305; omslag
              - Inpoldering en ontginning van gronden voor vestiging van Nederlandse boeren
            - Huisvesting van emigranten in Nieuw-Zeeland., 1953 - 1965; 2306; omslag
            - Integratie van Nederlandse emigranten in Nieuw-Zeeland., 1953 - 1967; 2307; omslag
            - Kredietverlening aan emigranten in Nieuw-Zeeland., 1953 - 1968; 2308-2310; 1 pak en 2 omslagen
              - Algemeen. 1953 - 1968, 2308; omslag
              - Kredietverlening in verband met huisvesting. 1953 - 1958, 2309; pak
              - Agrarische kredietverlening. 1956 - 1958, 2310; omslag
            - Sociale voorzieningen voor emigranten in Nieuw-Zeeland., 1954 - 1985; 2311; pak
            - Openstelling van het Vauxhall-hostel te Dunedin voor geëmigreerde bouwvakarbeiders en landbouwers, echtparen zonder kinderen van andere beroepscategorieën en alleenstaande vrouwen., 1955; 2312; omslag
            - Brief van de Franse Ambassade aan de Commissaris voor de Emigratie inzake het kerkelijk leven van emigranten., 1956; 2313; stuk
            - Oprichting en uitvoering van de Settlers Investment Society (SIS), een society die zich onder meer ten doel stelt aanvullende kredieten voor huisvesting en zelfstandige bedrijfsvestiging aan emigranten te verstrekken., 1959 - 1987; 2314-2318; 5 pakken
              - Algemeen. 1959 - 1987, 2314-2317
                - 1959-1962, 2314; pak
                - 1962-1970, 2315; pak
                - 1970-1981, 2316; pak
                - 1982-1987, 2317; pak
              - Vergaderstukken van SIS-vergaderingen. 1963 - 1986, 2318; pak
            - Vestigingsmogelijkheden in Nieuw-Zeeland., 1977 - 1989; 2319; omslag
            - Steunverlening aan het initiatief tot oprichting van The New Settlers Family Society Inc. te Christenchurch om emigranten uit Nederland bij aankomst in Nieuw-Zeeland in voorkomende gevallen hulp te verlenen., 1979 - 1980; 2320; omslag
            - Voorzieningen voor Nederlandse bejaarden in Nieuw-Zeeland., 1989; 2321; pak
      - Nigeria, 2.3.3.44
        - Nigeriaanse Courant:, - Informatie betreffende de emigratie.; 1952-1963; 2322; omslag
      - Noorwegen, 2.3.3.45
        - Emigratiemogelijkheden naar Noorwegen., 1953 - 1956; 2323; pak
      - Panama, 2.3.3.46
        - Emigratiemogelijkheden naar Panama., 1957 - 1960; 2324; omslag
      - Paraguay, 2.3.3.47
        - Emigratiemogelijkheden naar Paraguay., 1950 - 1968; 2325; omslag
        - Kolonisatieplan in Paraguay:, 1953 - 1959; 2326; pak
          - Onderzoek naar de kolonisatiemogelijkheden in Paraguay
          - Kolonisatieproject van de Companhia Americana de Fomento Economico (CAFE) in Paraguay
      - Peru, 2.3.3.48
        - Emigratie naar Peru:, 1946 - 1960; 2327; pak
          - Emigratiemogelijkheden
          - Mogelijkheden tot vestiging van cultuurondernemingen in Peru
          - Rapport betreffende de suikerindustrie van Peru
          - Vestiging van bedrijven en tewerkstelling in Talara
        - Vestiging van een landbouwkolonie van Indische Nederlanders in het Perené-gebied., 1952 - 1954; 2328; pak
      - Rhodesië/Nyasaland, 2.3.3.49
        - Algemeen, 2.3.3.49.1
          - Organisatie en personeelsaangelegenheden van het emigratieapparaat in Rhodesië, 2.3.3.49.1.1
            - Organisatie van het emigratieapparaat in Rhodesië., 1951 - 1969; 2329; pak
            - Jaarrapporten van het bureau van de Nederlandse emigratieattaché Federatie van Rhodesië en Nyasaland te Salisbury., 1954 - 1964; 2330; pak
            - Maandrapporten van het bureau van de emigratieattaché voor Rhodesië, Zambia en Malawi te Salisbury en Bulawayo., 1965 - 1968; 2331; pak
          - Beleid, 2.3.3.49.1.2
            - Emigratieverdrag met Rhodesië (CAF)., 1953 - 1957; 2332; pak
            - Immigratiepolitiek van de Federatie van Rhodesia en Nyasaland., 1954 - 1957; 2333; pak
            - Bevordering van de emigratie naar Rhodesië., 1955; 2334; omslag
            - Immigratiepolitiek van Rhodesië., 1958 - 1959; 2335; omslag
            - Emigratiebeleid met betrekking tot Rhodesië., 1962 - 1970; 2336-2338; 2 pakken en 1 omslag
              - 1962-1963, 2336; omslag
              - 1965-1966, 2337; pak
              - 1967-1970, 2338; pak
            - Emigratie naar de deelstaten van de voormalige Federatie van Rhodesië., 1963 - 1965; 2339; pak
            - Nederlandse emigratiepolitiek ten opzichte van Rhodesië., 1972 - 1979; 2340; omslag
          - Onderzoek en documentatie, 2.3.3.49.1.3
            - Emigratiemogelijkheden voor Nederlanders naar Rhodesië., 1950 - 1953; 2341; omslag
            - Diverse rapporten inzake emigratie naar Rhodesië., 1952 - 1963; 2342-2343; 2 pakken
              - 1952-1958, 2342; pak
              - 1960-1963, 2343; pak
            - Reisaantekeningen van de Commissaris voor de Emigratie naar aanleiding van zijn bezoek aan Rhodesië., 1953; 2344; omslag
            - Reisverslagen van bezoeken van de Commissaris voor de Emigratie aan Rhodesië., 1953 - 1960; 2345; omslag
              Oude code: 07.77
            - Immigratie in Rhodesië vanuit andere landen., 1954 - 1957; 2346; omslag
            - Bezoeken van Rhodesische autoriteiten aan Nederland., 1955 - 1965; 2347; pak
            - Onderzoek naar het kolonievraagstuk in Rhodesië; Land Settlement Scheme Rhodesia:, 1956 - 1957; 2348; pak
              - Rapport van H.G. Weizman van het Intergouvernementeel Comité voor Europese Migratie (ICEM)
            - Onderzoek van ir. J.H.L. Joosten en ir. T.J. Klein Lankhorst naar de individuele vestiging van agrarische emigratie in Rhodesië., 1957 - 1958; 2349; omslag
            - Algemene documentatie over Rhodesië., 1964 - 1969; 2350; omslag
          - Medewerking en samenwerking, 2.3.3.49.1.4
            - Oprichting van het Comité ter Bevordering van de Emigratie van Nederlanders naar Rhodesia., 1952 - 1953; 2351; omslag
            - Samenwerking in verband met emigratie naar Rhodesië., 1952 - 1965; 2352; omslag
            - Local Advisory Immigration Committee te Salisbury. Comité ter verbetering van de ontvangst en de integratie van immigranten., 1955 - 1957; 2353; omslag
        - Uitvoerend, 2.3.3.49.2
          - Voorlichting ten behoeve van aspirant-emigranten, 2.3.3.49.2.1
            - Voorlichting inzake emigratie naar Rhodesië., 1952 - 1962; 2354; pak
          - Financiële aangelegenheden, 2.3.3.49.2.2
            - Landingsgeld voor emigranten naar Rhodesië., 1954 - 1961; 2355; omslag
          - Aanmelding en acceptatie, 2.3.3.49.2.3
            - Geneeskundig en psychologisch onderzoek van aspirant-emigranten voor Zuid-Rhodesië., 1951 - 1954; 2356; omslag
            - Algemene voorwaarden voor emigratie naar Rhodesië., 1954 - 1960; 2357; omslag
            - Procedure inzake emigratie naar Rhodesië., 1954 - 1961; 2358; omslag
          - Werving en bemiddeling, 2.3.3.49.2.4
            - Vacatures in Rhodesië., 1956 - 1965; 2359; pak
          - Speciale groepen, projecten en programma's, 2.3.3.49.2.5
            - Werving en plaatsing van Nederlandse arbeiders ten behoeve van de Rhodesian Railways., 1950 - 1955; 2360; pak
            - Emigratie van bouwvakkers naar Zuid-Rhodesië., 1952 - 1954; 2361; omslag
            - Emigratie van Posterijen, Telegrafie en Telefonie (PTT)-personeel naar Rhodesië., 1953 - 1958; 2362; omslag
            - Emigratie van landbouwers naar Rhodesië., 1953 - 1961; 2363; pak
            - Emigratie van diverse categorieën naar Rhodesië., 1954 - 1958; 2364; omslag
            - Emigratie van intellectuelen naar Rhodesië., 1954 - 1961; 2365; omslag
            - Emigratie van personeel uit de vrije beroepen naar Rhodesië., 1956 - 1965; 2366; omslag
            - Emigratie van religieuzen naar Rhodesië., 1957 - 1963; 2367; omslag
          - Organisatie van het vervoer van personen en bagage, 2.3.3.49.2.6
            - Vervoer van emigranten per vliegtuig naar Rhodesië., 1952 - 1959; 2368; pak
            - Financiering van het vervoer van emigranten naar Rhodesië., 1952 - 1964; 2369-2372; 1 pak en 3 omslagen
              - Rijksbijdrage in de kosten van het vervoer. 1952 - 1954, 2369; omslag
              - Emigratie van Railway-employé's en hun gezinnen. 1952 - 1957, 2370; omslag
              - Emigratie van PTT-employé's en hun gezinnen. 1954 - 1959, 2371; omslag
              - Gesubsidieerde emigratie. 1954 - 1964, 2372; pak
            - Vervoer van bagage van emigranten naar en in Rhodesië., 1954 - 1962; 2373; omslag
            - Vervoer van emigranten naar Rhodesië; Algemeen., 1956 - 1960; 2374; omslag
          - In het land van bestemming, 2.3.3.49.2.7
            - Huisvestingsprobleem in Rhodesië., 1952 - 1955; 2375; omslag
            - Kredietverlening ten behoeve van emigranten in Rhodesië., 1954 - 1963; 2376; pak
            - Integratie van Nederlandse emigranten in Rhodesië., 1955 - 1957; 2377; omslag
            - Sociale voorzieningen voor emigranten in Rhodesië., 1955 - 1961; 2378; omslag
            - Rassendiscriminatie in Rhodesië., 1957 - 1961; 2379; omslag
            - Vestigingsmogelijkheden in Rhodesië., 1960 - 1962; 2380; pak
          - Repatriëring, 2.3.3.49.2.8
            - Repatriëring van emigranten uit Rhodesië., 1954 - 1962; 2381; omslag
              Oude code: 08.281
      - Singapore, 2.3.3.50
        - Emigratiemogelijkheden naar Singapore., 1982 - 1984; 2382; omslag
      - Spanje, 2.3.3.51
        - Coöperatie Peñarcos., 1985 - 1986; 2383; omslag
          Voorheen C.E.C.H.O.
        - Coöperatie La Pequeña Holanda., 1985 - 1987; 2384; omslag
      - Suriname, 2.3.3.52
        - Algemeen, 2.3.3.52.1
          - Organisatie en personeelsaangelegenheden van het emigratieapparaat in Suriname, 2.3.3.52.1.1
            - Organisatie van de buitenlandse dienst Suriname., 1978 - 1981; 2385; pak
            - Maandverslagen van de remigratieattaché te Paramaribo., 1981 - 1990; 2386-2387; 2 pakken
              - 1981-1986, 2386; pak
              - 1987-1990, 2387; pak
          - Beleid, 2.3.3.52.1.2
            - Ministerraadbesluiten met betrekking tot remigratie naar Suriname., 1975 - 1978; 2388; omslag
            - Wetten, besluiten en overeenkomsten., 1975 - 1984; 2389-2391; 2 pakken en 1 omslag
              - Algemeen: 1978 - 1983, 2389; pak
                - Overeenkomst inzake samenwerking op het terrein van hydrografische publicaties
                - Wijziging van de Wet van het Decreet Bijzondere Rechtspleging
                - Wet Arbeid Buitenlandse Werknemers
                - Overeenkomst inzake de binnenkomst en het verblijf van wederzijdse onderdanen
                - Overeenkomst op militair terrein tussen Nederland en Suriname
                - Culturele overeenkomst
                - Overeenkomst tussen SMS en Nedlloyd
                - Staatsbesluiten van nieuwe bestuursorganen in Suriname
              - Decreten en tractaten: 1975 - 1982, 2390; omslag
                - Decreten
                - Binnenkomst en verblijf van wederzijdse onderdanen
                - Afschaffing van de visumplicht
                - Ontwikkelingssamenwerking
                - Toescheidingsovereenkomst
              - Overeenkomst tussen het Koninkrijk der Nederlanden en Suriname inzake de binnenkomst en het verblijf van wederzijdse onderdanen. 1980 - 1984, 2391; pak
            - Toepassing van de Toescheidingsovereenkomst., 1975 - 1992; 2392-2393; 2 pakken
              - 1975-1989, 2392; pak
                Openbaarheid beperkt tot 1 januari 2065
              - 1989-1992, 2393; pak
            - Diverse commissies en werkgroepen inzake remigratie naar Suriname:, 1976 - 1978; 2394; omslag
              - Bijzondere Commissie van de Tweede Kamer
              - Interdepartementale Commissie voor Beleidscoördinatie ten behoeve van Migranten uit Suriname en de Nederlandse Antillen
              - Ambtelijke Werkgroep Remigratie
            - Remigratiebeleid en uitvoering., 1976 - 1983; 2395-2400; 3 pakken en 2 omslagen
              - - Correspondentie. 1976 - 1978, 2395; omslag
              - - Definitieve tekst inzake de uitvoering van het remigratiebeleid. 1978 - 1979, 2396; pak
              - - Regeringsverklaring, - Persbericht 'Verruiming remigratiefaciliteiten'; - Nota Remigratiebeleid 1980; - Overeenkomst inzake wederzijdse onderdanen. 1980; 2397; pak
              - - Diverse gesprekken, - Ontwikkelingssamenwerking van Nederland met Suriname; - Overeenkomst tussen Nederland en Suriname op militair terrein; - Perspectief remigratiebeleid; - Nota inzake het Surinamebeleid. 1980 - 1982; 2398; pak
              - - Kamervragen. 1981, 2399; pak
              - - Beleid ten aanzien van binnenkomst en verblijf van uitgeweken Surinamers in Nederland. 1983, 2400; omslag
            - Positie van Nederlandse Surinamers:, 1978 - 1979; 2401; omslag
              - Overleg over de problematiek inzake migranten uit Suriname en de Nederlandse Antillen
              - (Regerings)nota inzake de positie van Surinamers in Nederland
            - Commissie van Overleg en Coördinatie ten behoeve van de Remigratie naar Suriname (Remigratiecommissie)., 1978 - 1991; 2402-2404; 3 pakken
              - Instelling, samenstelling en opheffing. 1978 - 1991, 2402; pak
              - Vergaderstukken. 1978 - 1984, 2403; pak
              - Overige stukken. 1978 - 1984, 2404; pak
            - Migratie uit Suriname; Algemeen:, 1979 - 1980; 2405; omslag
              - Bijdrage aan de Werkgroep Migratie Suriname met betrekking tot de arbeidsmarkt
            - Ambtelijk overleg over remigratieaangelegenheden., 1979 - 1984; 2406-2410; 4 pakken
              - -Migratieoverleg tussen Nederland en Suriname (Toescheidingsovereenkomst). 1979 - 1984, 2406; omslag
              - - Overleg van de Nederlandse missie inzake migratievraagstukken te Paramaribo. 1980, 2407; pak
                Bevat een lijst met een overzicht van de inhoud van het dossier.
              - - Commissie Hoost, - Correspondentie tussen minister-president Van Agt en president Chin A Sen; - Overleg in Suriname; - Overleg in Nederland. 1980 - 1981; 2408; pak